臺灣高雄地方法院刑事宣示判決筆錄   100年度審訴字第2968號
公  訴  人  臺灣高雄地方法院檢察署檢察官
被      告  蔡子元
指定辯護人  本院公設辯護人蘇鴻吉
上列被告因100 年度審訴字第2968號、100 年度審訴字第3118號
毒品危害防制條例案件，經檢察官提起公訴（100 年度毒偵字第
4888號、100 年度偵字第25792 號、100 年度毒偵字第5503號、
100 年度毒偵字第5827號），嗣經檢察官聲請法院改依協商程序
而為判決，本院合議庭認為適當，裁定由受命法官進行協商判決
程序，於中華民國100 年12月8 日下午4 時在本院刑事第十法庭
宣示判決，以代判決書，出席職員如下：
    法  官  毛妍懿
    書記官  陳蓉柔
    通  譯  李宗屏
法官起立朗讀判決主文、犯罪事實要旨、處罰條文，及告以上訴
限制、期間、上訴之法院，且諭知記載其內容：
一、主  文：
    蔡子元施用第一級毒品，共罪，均累犯，各處有期徒刑玖
    月。又施用第二級毒品，共貳罪，均累犯，各處有期徒刑伍
    月。應執行有期徒刑貳年陸月。
二、犯罪事實要旨：
    蔡子元前於民國94年間，因施用毒品案件，經送觀察、勒戒
    後，認有繼續施用毒品之傾向，經本院裁定令入戒治處所施
    以強制戒治，於95年12月13日執行完畢釋放，並經檢察官為
    不起訴處分確定。復於強制戒治執行完畢釋放5 年內之97年
    間，因施用毒品案件，經本院以97年度審訴字第1754號判決
    判處有期徒刑8 月、4 月，定應執行有期徒刑10月確定（下
    稱第1 、2 罪）、以97年度審訴字第2699號判決判處有期徒
    刑8 月確定（下稱第3 罪）；又因竊盜案件，經本院以97年
    度審簡字第2075號簡易判決判處有期徒刑3 月確定（下稱第
    4 罪）、以98年度審簡字第605 號簡易判決判處有期徒刑4
    月確定（下稱第5 罪），上開第1 、2 罪與第3 至5 罪接續
    執行，於99年1 月25日縮短刑期假釋付保護管束，於99年7
    月3 日保護管束期滿未經撤銷視為執行完畢。詎仍不知戒絕
    毒癮，分別為下列行為：
(一)基於施用第一級毒品海洛因之犯意，於100 年5 月22日下午
    6 時56分許為警採尿回溯72小時內某時（不含公權力拘束期
    間），在不詳之地點，以將海洛因摻水置入針筒內注射身體
    之方式，施用海洛因1 次。嗣因其為毒品列管人口，經警通
    知於100 年5 月22日下午6 時40分許，至高雄市政府警察局
    林園分局採尿送驗後，檢驗結果呈嗎啡及可待因陽性反應，
    而查悉上情。
(二)基於施用第一級毒品海洛因之犯意，於100 年7 月16日下午
    4 時20分許為警採尿回溯72小時內某時（不含公權力拘束期
    間），在不詳之地點，以將海洛因摻水置入針筒內注射身體
    之方式，施用海洛因1 次。另基於施用第二級毒品甲基安非
    他命之犯意，於100 年7 月16日下午4 時20分許為警採尿回
    溯96小時內某時（不含公權力拘束期間），在不詳之地點，
    以將甲基安非他命置於玻璃球吸食器內用火燒烤產生煙霧吸
    食之方式，施用甲基安非他命1 次。嗣於100 年7 月16日為
    警持搜索票前往蔡子元位於高雄市○○區○○路25號住處執
    行搜索，復經其同意為警採尿送驗，檢驗結果呈嗎啡、可待
    因及甲基安非他命陽性反應，而查悉上情。
(三)基於施用第一級毒品海洛因之犯意，於100 年7 月19日下午
    5 時5 分許為警查獲前回溯72小時內某時（不含公權力拘束
    期間），在不詳之地點，以將海洛因摻水置入針筒內注射身
    體之方式，施用海洛因1 次。另基於施用第二級毒品甲基安
    非他命之犯意，於100 年7 月19日下午5 時5 分許為警查獲
    前回溯96小時內某時（不含公權力拘束期間），在不詳之地
    點，以將甲基安非他命置於玻璃球吸食器內用火燒烤產生煙
    霧吸食之方式，施用甲基安非他命1 次。嗣於100 年7 月19
    日下午5 時5 分許，經其同意為警搜索其位於高雄市林園區
    ○○○路302 之1 號2 樓租屋處，並當場扣得注射針筒14支
    、玻璃球3 個、分裝杓子2 支、分裝袋2 包（均無證據證明
    與本件犯行有關，爰均不予宣告沒收），復經其同意為警採
    尿送驗，檢驗結果呈嗎啡、可待因及安非他命、甲基安非他
    命陽性反應，而查悉上情。
三、處罰條文：
    毒品危害防制條例第10條第1 項、第2 項，刑法第11條前段
    、第47條第1 項、第51條第5 款。
四、附記事項：
    無。
五、協商判決除有刑事訴訟法第455 條之4 第1 項第1 款於本訊
    問程序終結前，被告撤銷協商合意或檢察官撤回協商聲請者
    ；第2 款被告協商之意思非出於自由意志者；第4 款被告所
    犯之罪非第455 條之2 第1 項所定得以協商判決者；第6 款
    被告有其他較重之裁判上一罪之犯罪事實者；第7 款法院認
    應諭知免刑或免訴、不受理者情形之一，及違反同條第2 項
    「法院應於協商合意範圍內為判決；法院為協商判決所科之
    刑，以宣告緩刑或2 年以下有期徒刑、拘役或罰金為限」等
    情形外，不得上訴。
六、本件如得上訴且不服本判決時，得自收受宣示判決筆錄送達
    之日起10日內，向本院提出上訴狀（須附繕本），上訴於第
    二審法院。
中    華    民    國   100    年    12    月    8     日
                  臺灣高雄地方法院刑事第十庭
                              書記官  陳蓉柔
                              法  官  毛妍懿
以上正本證明與原本無異。
本件不得上訴。但有刑事訴訟法第455 條之4 第1 項第1 款、第
2 款、第4 款、第6 款、第7 款所定情形，或協商判決違反同條
第2 項之規定者，應於收受送達後10日內向本院提出上訴書狀，
並應敘述具體理由；如未敘述上訴理由者，應於上訴期間屆滿後
20日內向本院補提理由書（均須按他造當事人之人數附繕本）「
切勿逕送上級法院」。
中    華    民    國   100    年    12    月    8     日
                              書記官  陳蓉柔
附錄本案論罪科刑法條全文：
毒品危害防制條例第10條
施用第一級毒品者，處6 月以上5 年以下有期徒刑。
施用第二級毒品者，處3 年以下有期徒刑。